Inventaris van het fotoarchief gevormd door het Bureau van de Rijksinspecteur voor Roerende Monumenten, (1893) 1949-1975 (1976)
Nationaal Archief, Den Haag
- Nederlandse musea en kunstinstellingen, C
  - Noord-Holland
    - Amsterdam
      - Nederlands Instituut voor Nijverheid en Techniek (NINT) te Amsterdam (tegenwoordig: NEMO), 1957; 1329-1367; 39 Positief afdrukken op fotokartons
        - Een maquette van een fantasiestad bij nacht 1957, 1346
        - Een maquette van een fantasiestad bij daglicht 1957, 1347
        - Zaal voor onderwijsdoeleinden 1957, 1348
        - Zaal met verschillende druktechnieken op de eerste verdieping 1957, 1349
        - Zaal met verschillende druktechnieken op de eerste verdieping 1957, 1350
        - De zaal voor electrotechniek, met telex en telefoons 1957, 1351
        - De plastic-zaal op de eerste verdieping 1957, 1352
        - De houtzaal op de eerste verdieping 1957, 1353
        - De afdeling telefonie en telefoons 1957, 1354
        - De afdeling verlichting 1957, 1355
        - De afdeling voedings- en genotsmiddelen 1957, 1356
        - De filmzaal 1957, 1357
        - Maquette van een spoorbaan met belichting z.j., 1358
        - De belichting van een tentoonstellingsruimte z.j., 1359
        - De afdeling "het dier als grondstof leverancier voor de techniek" 1957, 1360
        - De afdeling seinwezen 1957, 1361
        - De afdeling seinwezen 1957, 1362
        - De afdeling seinwezen 1957, 1363
        - De afdeling verlichting 1957, 1364
        - De afdeling verwarming 1957, 1365
        - De afdeling verwarming 1957, 1366
        - De afdeling verwarming 1957, 1367
      - Niemeyer Nederlands Tabacologisch Museum te Amsterdam, z.j (1968); 1368-1370; 3 Positief afdrukken op fotokartons
        - Echtpaar in kostuum en lezende man in kostuum 1968, 1368
          Fotograaf: Nationaal Foto Persbureau Stevens en Magielsen te Amsterdam
        - Exterieur van het museum en stijlkamer 1968, 1369
          Fotograaf: Nationaal Foto Persbureau Stevema en Magielsen te Amsterdam
        - Overzicht van een tentoonstellingsruimte z.j., 1370
          Fotograaf: Chris Paul Stapels te Leiden
      - Het Occo-hofje te Amsterdam, 1969; 1371-1372; 2 Positief afdrukken op fotokartons
        - De regentenkamer 1969, 1371
        - De regentenkamer 1969, 1372
      - Het Toneelmuseum te Amsterdam, 1959-1960; 1373-1378; 6 Positief afdrukken op fotokartons
        - Het exterieur van het museum 1959, 1373
          Fotograaf: Toneelmuseum te Amsterdam
        - Het exterieur van het museum 1959, 1374
        - Het trappenhuis 1960, 1375
          Fotograaf: G.L.W. Oppenheim te Amsterdam
        - Een 18de eeuws miniatuurtoneel 1960, 1376
        - De voorkamer met beschilderde behangsels door Jacob de Wit (1695-1754), voorstellende de geschiedenis van Jephta 1960, 1377
          Fotograaf: G.L.W. Oppenheim
        - De gang uit 1733 met stucwerk van J. van Logteren 1960, 1378
      - Tropenmuseum te Amsterdam: diverse afdelingen van het museum, z.j. (1936-1957); 1379-1418; 40 Positief afdrukken op fotokartons
        - Overzicht van de afdeling Tropische Hygiëne 1936, 1379
          Fotograaf: Koninklijk Instituut voor de Tropen te Amsterdam
        - Overzicht van een koffiekast in het Tropenmuseum 1953, 1380
        - De muziekafdeling 1956, 1381
        - De schatkamer met siervoorwerpen uit Zuid Sumatra 1956, 1382
        - De afdeling Bali 1957, 1383
        - De afdeling Curacao met diorama en maquette 1957, 1384
        - De afdeling Java 1957, 1385
        - De afdeling Java en Burma 1957, 1386
        - De afdeling Midden Oosten 1957, 1387
        - Een Surinaamse hut 1957, 1388
        - Vitrines met wajang poppen op de afdeling Java 1957, 1389
        - Een vitrine met Indonesische bronzen 1957, 1390
        - De afdeling Nieuw Guinea 1957, 1391
        - De afdeling Suriname met diorama's en maquette 1957, 1392
        - De afdeling voor tropische producten z.j., 1393
        - Vitrine van de afdeling Culturele en Fysische Antropologie z.j., 1394
        - De tempelkamer van de afdeling Culturele en Fysische Antropologie z.j., 1395
        - De Nieuw Guinea en Molukkenzaal van de afdeling Culturele en Fysische Antropologie z.j., 1396
        - De Hindoezaal van de afdeling Culturele en Fysische Antropologie z.j., 1397
          Fotograaf: C.A. Schouten
        - Tentoonstellingsoverzicht van een zaal z.j., 1398
        - Vitrine met zilveren siervoorwerpen z.j., 1399
        - De afdeling Borneo 1942, 1400
        - Overzicht van een vitrine 1957, 1401
        - De afdeling "De dis der volken" 1957, 1402
        - De afdeling "De dis der volken" 1957, 1403
        - De afdeling "De dis der volken" 1957, 1404
        - De afdeling Indische cultures 1957, 1405
        - De afdeling Indonesië 1957, 1406
        - De afdeling Indonesië 1957, 1407
        - De afdeling Indonesië 1957, 1408
        - De schatkamer 1957, 1409
        - De schatkamer 1957, 1410
        - Overzicht van een Surinaamse markt 1957, 1411
        - De Islamkamer 1957, 1412
        - Het exterieur van het museum 1956, 1413
        - Een vitrine met draadfiguren 1957, 1414
        - Weefsels afkomstig uit Guatamala 1957, 1415
        - Een inheemse apotheek 1957, 1416
        - Een theemachine 1957, 1417
        - Een berbertent 1957, 1418
      - Tropenmuseum te Amsterdam: overzicht van de herinrichting van het Tropenmuseum met ondermeer de openingshandeling van H.M. de Koningin, 1979; 1419-1423; 5 Positief afdrukken
        5 losse opnamen van tentoonstellingsruimten en informatiepanelen, die niet afzonderlijk beschreven zijn.
        - Losse opname van een tentoonstellingsruimte of informatiepaneel 1 1979, 1419
        - Losse opname van een tentoonstellingsruimte of informatiepaneel 2 1979, 1420
        - Losse opname van een tentoonstellingsruimte of informatiepaneel 3 1979, 1421
        - Losse opname van een tentoonstellingsruimte of informatiepaneel 4 1979, 1422
        - Losse opname van een tentoonstellingsruimte of informatiepaneel 5 1979, 1423
      - Tropenmuseum te Amsterdam: onderhouds- en restauratiewerkzaamheden bij het Koninklijk Instituut voor de Tropen, z.j.; 1424-1432; 9 Positief afdrukken op fotokartons
        - De schilderswerkplaats van de afdeling Technische Dienst z.j., 1424
          Fotograaf: Koninklijk Museum voor de Tropen te Amsterdam
        - Werkplaats van de mouleur z.j., 1425
        - De technische dienst en de timmermanswerkplaats z.j., 1426
        - Het vervaardigen van diorama's in het bureau voor Onderwijszaken en voordrachten z.j., 1427
        - De donkere kamer in het fotografisch atelier z.j., 1428
        - De technische werkplaats z.j., 1429
        - De werkplaats van de waswerker van de afdeling Tropische Producten z.j., 1430
        - De drukkerij van de technische dienst z.j., 1431
        - De reparateur van ethnografica van de afdeling Culturele en Fysische Antropologie z.j., 1432
      - Typografische bibliotheek te Amsterdam: overzicht van een leeszaal en de boekenkast, 1968; 1433; 1 Reproductie
      - Rijksmuseum te Amsterdam, z.j. (1900-1958); 1434-1481; 48 Positief afdrukken op fotokartons
        - Het prentenkabinet 1900, 1434
        - De zaal voor muziekinstrumenten 1929, 1435
        - De Rembrandt-tentoonstelling in de middenzaal van de linker binnenplaats van het Rijksmuseum 1932, 1436
        - De westelijke binnenplaats 1932, 1437
        - Overzicht van de collectie aardewerk 1932, 1438
        - Overzicht van een tentoonstellingsruimte 1938, 1439
        - De admiraal De Ruyterzaal 1948, 1440
        - De Ruysdaelzaal 1950, 1441
          Fotograaf: Photocommissie Rijksmuseum te Amsterdam
        - Expositie van schilderijen uit de 17de eeuw 1950, 1442
        - De afdeling Nederlandse beeldhouwkunst 1952, 1443
        - Het eerste en tweede kabinet beeldhouwkunst 1952, 1444
        - Overzicht stijlkamer 1952, 1445
        - Zaal voor Nederlandse kunstnijverheid 1952, 1446
        - Overzicht stijlkamer 1952, 1447
        - Een verbindingsdoorhang met Hollands porselein 1952, 1448
        - De zaal voor 17de eeuwse kunst 1952, 1449
        - De verkoopruimte vóór 1952, 1450
        - De afdeling Nederlandse beeldhouwkunst 1952, 1451
        - De schatkamer 1953, 1452
        - De Drucker-uitbouw 1957, 1453
        - De Troostzaal 1957, 1454
        - Stijlkamer met praalbed 1957, 1455
          Fotograaf: Photocommissie van het Rijksmuseum te Amsterdam en reproductie
        - De Troostzaal 1957, 1456
        - De regentenkamer 1957, 1457
        - De regentenkamer 1957, 1458
        - De poppenhuizen 1957, 1459
        - De grote zaal 1957, 1460
        - De eregalerij 1958, 1461
        - De zaal met 17de eeuwse schilderkunst 1958, 1462
        - De zaal met 17de eeuwse schilderkunst 1958, 1463
        - De Rembrandtzaal 1958, 1464
        - Een fragment van de afdeling Nederlandse geschiedenis z.j., 1465
        - Wandbord met ornamenten in een zaal van het Rijksmuseum te Amsterdam z.j., 1466
        - Het exterieur van het museum z.j., 1467
        - Het koorgestoelte uit de Grote Kerk te Dordrecht, tentoongesteld in het Rijksmuseum te Amsterdam z.j., 1468
        - Het restauratieatelier voor schilderijen z.j., 1469
        - Luchtopname van het exterieur van het museum z.j., 1470
        - Overzicht van een tentoonstellingsruimte op de afdeling Perzische kunst 1957, 1471
        - Overzicht van een vitrine met Amstel porselein 1952, 1472
        - Het prentenkabinet 1956, 1473
        - Het prentenkabinet z.j., 1474
        - Het atelier voor de restauratie van schilderijen z.j., 1475
        - Het atelier voor de rastauratie van textiel z.j., 1476
        - Het atelier voor de restauratie van textiel z.j., 1477
        - Het fotografisch atelier z.j., 1478
        - Het atelier voor de resturatie van schilderijen z.j., 1479
        - Overzicht van een tentoonstellingsruimte circa 1955, 1480
        - De Italiaanse zaal 1952, 1481
      - Rijksmuseum te Amsterdam: de afdeling Nederlandse Geschiedenis, z.j. (1967-1971); 1482-1503; 21 Positief afdrukken op fotokartons
        - Overzicht van wapentuig z.j., 1482
        - Overzicht van een tentoonstellingsruimte z.j., 1483
        - Overzicht van een vitrine z.j., 1484
        - Overzicht van enkele scheepsmodellen z.j., 1485
        - Overzicht van een tentoonstellingszaal z.j., 1486
        - Overzicht van een tentoonstellingsruimte z.j., 1487
        - Overzicht van een vitrine z.j., 1488
        - Overzicht van een tentoonstellingsruimte z.j., 1489
        - Overzicht van wapentuig z.j., 1490
        - Overzicht van wapentuig z.j., 1491
        - Overzicht van een tentoonstellingsruimte z.j., 1492
        - Overzicht van een tentoonstellingsruimte z.j., 1493
        - De grote zaal 1971, 1494
        - De grote zaal 1971, 1495
        - De grote zaal 1971, 1496
        - De grote zaal 1971, 1497
        - De grote zaal 1971, 1498
        - De grote zaal 1971, 1499
        - Overzicht van een tentoonstellingsruimte 1971, 1500
        - Maquette van de nieuwe oostelijke vleugel 1967, 1501
          Fotograaf: Fotocommissie Rijksmuseum te Amsterdam
        - Maquette van de nieuwe oostelijke vleugel 1967, 1502
          Fotograaf: Fotocommissie van het Rijksmuseum te Amsterdam
        - Overzicht van een tentoonstellingsruimte z.j., 1503
          Opmerkingen: Fotonummer
      - Rijksmuseum Vincent van Gogh te Amsterdam, z.j.; 1504-1507; 4 Positief afdrukken op fotokartons
        - Overzicht van een tentoonstellingsruimte z.j., 1504
        - Een tekenklas z.j., 1505
        - Een tekenklas z.j., 1506
        - Overzicht van het trappenhuis en tentoonstellingszalen z.j., 1507
      - Roothaan Museum te Amsterdam, 1968; 1508-1510; 3 Positief afdrukken op fotokartons
        - Informatieborden met gegevens over Jan Philip Roothaan en het gelijknamige museum 1968, 1508
          Fotograaf: Roothaanarchief "De Krijtberg"
        - Schilderijen voorstellende Jan Philip Roothaan 1968, 1509
        - Overzicht van een tentoonstellingsruimte met schilderijen en geschriften 1968, 1510
      - Het Stedelijk Museum te Amsterdam, z.j. (1930-1957); 1511-1534; 24 Positief afdrukken op fotokartons
        - De voorgevel van het Stedelijk Museum te Amsterdam z.j., 1511
          Fotograaf: Stedelijk Museum te Amsterdam
        - Het exterieur van het museum 1954, 1512
        - Een plattegrond van het museum z.j., 1513
        - Een plattegrond van het museum z.j., 1514
        - De entree 1951, 1515
          Opmerkingen: Fotonummers 4-4a
        - De hoofdtrap 1930, 1516
        - Trappenhuis en hal 1951, 1517
          Opmerkingen: Fotonummers 6-6a
        - Het bovenportaal z.j., 1518
        - Overzicht van een tentoonstellingsruimte z.j., 1519
        - Het exterieur van de achterzijde van het museum z.j., 1520
        - Overzicht van een tentoonstellingszaal z.j., 1521
        - Overzicht van stijlkamers z.j., 1522
          Opmerkingen: Fotonummer 11-11a
        - Het trappenhuis en een keuken z.j., 1523
          Opmerkingen: Fotonummer 12-12a
        - Een stijlkamer z.j., 1524
          Opmerkingen: Fotonummers 13-13a
        - Overzicht van een stijlkamer z.j., 1525
        - Een stijlkamer z.j., 1526
        - Overzicht van een tentoonstellingsruimte 1951, 1527
          Opmerkingen: Fotonummers 16-16a
        - De studiezaal 1957, 1528
          Fotograaf: Jaap d'Oliveira te Amsterdam
        - De studiezaal 1957, 1529
        - De aula z.j., 1530
        - De affiche afdeling z.j., 1531
        - De affiche afdeling z.j., 1532
        - Het prentenkabinet z.j., 1533
        - Overzicht van het trappenhuis z.j., 1534
      - Zoölogisch Museum te Amsterdam: een overzicht van een tentoonstellingsruimte, z.j.; 1535; 1 Reproductie
    - Bergen aan Zee
      - Biologisch Duinmuseum te Bergen aan Zee: exterieur van het museum en een overzicht van enkele diorama's, 1955; 1536; 3 Reproducties
        Fotograaf: Haasbroek te Schoorl
        Locatie: Bergen aan Zee
    - Beverwijk
      - Gravure van het huis Scheibeek bij Beverwijk, z.j.; 1537; 1 Positief afdruk op fotokarton
        Fotograaf: Cliché Gravura N.V. Den Haag
        Locatie: Beverwijk
      - Kennemer Oudheidskamer te Beverwijk, 1970; 1538-1540; 3 Positief afdrukken op fotokartons
        - Overzicht van een tentoonstellingsruimte 1970, 1538
        - Overzicht van een tentoonstellingsruimte 1970, 1539
        - Overzicht van een tentoonstellingsruimte 1970, 1540
    - Bussum
      - De Collectie E.A. Veltman te Bussum, z.j. (1960); 1541-1542; 2 Positief afdrukken op fotokartons
        - Overzicht van een virtine met inhoud 1960, 1541
          Locatie: Bussum
        - Overzicht van de inhoud van een vitrine z.j., 1542
    - Den Burg
      - Oudheidskamer te Den Burg, 1955-1957; 1543-1545; 3 Positief afdrukken op fotokartons
        - De entree van het museum 1955, 1543
          Locatie: Den Burg
        - De zolder 1957, 1544
        - Het exterieur van het museum 1957, 1545
      - Texelsmuseum te Den Burg, z.j. (1957); 1546-1549; 4 Positief afdrukken op fotokartons
        - Een zeehond 1957, 1546
        - De zeehonden van het museum z.j., 1547
          Fotograaf: Ansichtkaarten, uitg. V.d. Meulen te Sneek
        - Exterieur van het museum en een diorama van de slufter z.j., 1548
          Fotograaf: Langeveld en De Rooij te Texel en het Texelsmuseum
        - De zeehonden van het museum z.j., 1549
          Fotograaf: Ansichtkaarten uitgeverij V.d. Meulen te Sneek
    - De Rijp
      - Rijper Museum "In 't Houten huis" te De Rijp, 1931-1970; 1550-1565; 16 Positief afdrukken op fotokartons
        - De achtergevel van het museum 1931, 1550
          Fotograaf: J. Schuitmaker te Amsterdam
          Locatie: De Rijp
        - Het exterieur van het museum 1933, 1551
          Fotograaf: J. Schuitemaker te Amsterdam
        - Het voorhuis 1960, 1552
          Fotograaf: K. van der Groep te Amsterdam
        - Overzicht van een tentoonstellingsruimte op de eerste verdieping 1960, 1553
        - De zolder 1963, 1554
        - Overzicht van een tentoonstellingsruimte op de eerste verdieping 1963, 1555
        - Overzicht van een tentoonstellingsruimte op de eerste verdieping 1963, 1556
        - Het hangkamertje 1963, 1557
          Opmerkingen: negatief 6
        - De hal 1963, 1558
        - Overzicht van een tentoonstellingsruimte met scheepsmodel 1970, 1559
        - Overzicht van een tentoonstellingsruimte met vitrine en tegeltableau's 1970, 1560
        - De hal 1970, 1561
        - Overzicht van een tentoonstellingsruimte 1970, 1562
        - Overzicht van een tentoonstellingsruimte 1970, 1563
        - Overzicht van een tentoonstellingsruimte z.j., 1564
        - Overzicht van een tentoonstellingsruimte 1970, 1565
    - Edam
      - Het Edams Museum te Edam, z.j. (1949); 1566-1568; 3 Positief afdrukken op fotokartons
        - Het exterieur van de achtergevel van het museum 1949, 1566
          Locatie: Edam
        - Het exterieur van het museum 1949, 1567
        - Overzicht van een tentoonstellingsruimte z.j., 1568
          Fotograaf: Dirk C. Visser te Edam
      - Museum onbekend (Edam): stijlkamers, z.j.; 1569-1573; 4 Positief afdrukken op fotokartons
        - Overzicht van een stijlkamer z.j., 1569
          Locatie: Edam, museum onbekend
        - Overzicht van een stijlkamer z.j., 1570
        - Overzicht van een stijlkamer z.j., 1571
        - Overzicht van een stijlkamer z.j., 1572
        - Overzicht van een stijlkamer z.j., 1573
    - Enkhuizen
      - Chirurgijnskamer en het Waaggebouw te Enkhuizen, 1911-1950; 1574-1575; 2 Positief afdrukken op fotokartons
        - Het interieur van de chirurgijnskamers op de eerste verdieping 1911, 1574
          Fotograaf: Reproducties
        - Het exterieur van de chirurgijnskamer en het waagebouw 1950, 1575
      - Zuiderzeemuseum te Enkhuizen, z.j. (1952-1970); 1576-1639; 64 Positief afdrukken op fotokartons
        - Een opstelling van klederdrachten 1952, 1576
          Fotograaf: Rijksmuseum Zuiderzeemuseum te Enkhuizen
        - De schilderijenzaal 1956, 1577
          Opmerkingen: Fotonummers 7a-b
        - Het interieur van een taverne 1956, 1578
          Opmerkingen: Fotonummers 6a-c
        - Interieuren afkomstig uit Spakenburg en Hindeloopen en Marken 1956, 1579
          Opmerkingen: Fotonummers 9a-c
        - Opstelling van klederdrachten uit Marken 1956, 1580
        - Opstelling van klederdrachten uit Huizen 1956, 1581
        - Opstelling van klederdrachten uit Hindelopen 1956, 1582
        - Interieur van een taverne 1956, 1583
          Opmerkingen: Fotonummers 8a-c
        - Opstelling van klederdrachten uit Marken 1956, 1584
        - Overzichtsfoto van de kostuumafdeling 1956, 1585
        - Opstelling van klederdrachten uit Volendam 1956, 1586
        - Opstelling van klederdrachten uit Volendam 1956, 1587
        - Opstelling van klederdrachten uit Volendam 1956, 1588
        - Opstelling van klederdrachten uit Spakenburg 1956, 1589
        - Opstelling van klederdrachten uit Spakenburg 1956, 1590
        - Opstelling van klederdrachten uit Spakenburg 1956, 1591
        - Opstelling van klederdrachten uit Marken 1956, 1592
          Opmerkingen: Fotonummer 20a
        - De visserijzaal en een beschilderde bedstede circa 1957, 1593
          Opmerkingen: Fotonummers 5a-b
        - De Hindelooperkamer circa 1960, 1594
          Fotograaf: Vrienden van het Zuiderzeemuseum te Enkhuizen
        - De afdeling visserij 1970, 1595
        - De afdeling visserij 1970, 1596
        - De ontvangsthal 1970, 1597
        - De opstelling van een interieur uit Marken 1970, 1598
        - De scheepshal 1970, 1599
        - De schilderijenzaal 1970, 1600
        - Overzicht van een tentoonstellingsruimte 1970, 1601
        - Overzicht van een tentoonstellingsruimte 1970, 1602
        - Overzicht van een gevelrij 1970, 1603
        - Overzicht van de binnenplaats van het museum 1970, 1604
        - Overzicht van de binnenplaats van het museum 1970, 1605
        - Een interieur afkomstig uit Spakenburg 1970, 1606
        - Een interieur afkomstig uit Hindeloopen 1970, 1607
        - Het buitenmuseum 1970, 1608
        - Het buitenmuseum 1970, 1609
        - Het buitenmuseum 1970, 1610
        - Het exterieur van het museum 1970, 1611
        - De tegelkamer 1970, 1612
        - De schilderijenzaal 1970, 1613
        - Een interieur afkomstig uit West Friesland 1970, 1614
        - Een interieur afkomstig uit Volendam 1970, 1615
        - Een interieur afkomstig uit Urk 1970, 1616
        - De scheepshal 1970, 1617
        - De ontvangsthal 1970, 1618
        - De ontvangsthal 1970, 1619
        - de afdeling visserij 1970, 1620
        - De opstelling van klederdrachten z.j., 1621
        - Opstelling van klederdrachten z.j., 1622
        - Opstelling van klederdrachten z.j., 1623
        - Overzicht van strokenvloeren z.j., 1624
          Opmerkingen: Fotonummers 44-45
        - Overzicht van een stijlkamer z.j., 1625
          Opmerkingen: Fotonummer 11 N.B.: foto onbeschreven, maar afkomstig uit een serie van het Zuiderzeemuseum te Enkhuizen
        - Een stenenvloer z.j., 1626
        - Het depot z.j., 1627
        - De scheepshal met verschillende types zeilschepen 1970, 1628
        - Een zeildoek-weefgetouw uit 1625, met bijbehorende voorwerpen 1970, 1629
        - Een zeilscheepje en miniaturen van zeeschepen in vitrines 1970, 1630
        - Overzicht van een tentoonstellingsruimte 1970, 1631
          Opmerkingen: Fotonummer 128
        - Overzicht van een tentoonstellingsruimte 1970, 1632
        - Overzicht van een tentoonstellingsruimte 1970, 1633
        - Het interieur van een landbouwschuur met oude gebruiksvoorwerpen, karren en melkkannen 1970, 1634
        - Het interieur van een mast-, pomp- en blokmakerij 1970, 1635
        - Overzicht van een tentoonstellingsruimte 1970, 1636
        - Overzicht van een tentoonstellingsruimte 1970, 1637
        - Trapgang en traphek bij zaal 7 1970, 1638
        - Een vitrine met klederdrachten en trapgang 1970, 1639
      - Zuiderzeemuseum te Enkhuizen: kostuums en klederdrachten uit de 17e, 18e en 19e eeuw, z.j.; 1640-1643; 4 Positief afdrukken op fotokartons
        - Een kostuumopstelling z.j., 1640
        - Een kostuumopstelling z.j., 1641
        - Een kostuumopstelling z.j., 1642
        - Een kostuumopstelling z.j., 1643
    - IJmuiden
      - De Pieter Vermeulen Stichting te IJmuiden, 1957; 1644-1646; 3 Positief afdrukken op fotokartons
        - Een staande vitrine in de grote zaal 1957, 1644
          Locatie: IJmuiden
        - Een staande vitrine in de grote zaal 1957, 1645
        - De grote zaal 1957, 1646
    - Haarlem
      - Bisschoppelijk Museum te Haarlem: een expositieruimte met schilderijen, z.j.; 1647; 1 Positief afdruk op fotokarton
        Locatie: Haarlem
      - Teylers Museum te Haarlem: tentoonstellingszaal met vitrines, z.j.; 1648; 1 Positief afdruk op fotokarton
    - Heemstede
      - Stichting Cruquius te Heemstede, z.j.; 1649-1653; 5 Positief afdrukken op fotokartons
        - Het exterieur van een poldergemaal en pompen z.j., 1649
          Locatie: Heemstede
        - De machinekamer van een poldergemaal z.j., 1650
        - Een maquette van Nederland als polderland z.j., 1651
        - Het poldergemaal z.j., 1652
        - Een stoombalansmachine uit 1826, afkomstig van het gemaal aan de Arkelse Dam z.j., 1653
    - Hilversum
      - Goois Museum te Hilversum: een expositieruimte met schilderijen, z.j.; 1654; 1 Positief afdruk op fotokarton
        Locatie: Hilversum
    - Laren
      - Singer museum: gang met "De Denker" van Rodin, z.j.; 1655; 1 Reproductie
        Locatie: Laren
    - Overveen
      - Tinholthuis te Overveen, 1957; 1656-1659; 4 Positief afdrukken op fotokartons
        - Overzicht van een tentoonstellingsruimte 1957, 1656
          Locatie: Overveen